臺灣士林地方法院刑事判決
110年度審易字第1323號
公  訴  人  臺灣士林地方檢察署檢察官
被      告  林顯榮


上列被告因竊盜案件，經檢察官提起公訴（110年度偵字第9523
號），因被告於準備程序中就被訴事實為有罪之陳述，經告知簡
式審判程序之旨，並聽取當事人之意見後，本院裁定改依簡式審
判程序審理，並判決如下：
    主  文
林顯榮犯侵入住宅竊盜罪，累犯，處有期徒刑玖月。未扣案之犯
罪所得新臺幣參萬貳仟元沒收之，於全部或一部不能沒收或不宜
執行沒收時，追徵其價額。
    事實及理由
一、程序部分
    按除被告所犯為死刑、無期徒刑、最輕本刑為3年以上有期
    徒刑之罪或高等法院管轄第一審案件者外，於第一次審判期
    日前之準備程序進行中，被告先就被訴事實為有罪之陳述時
    ，審判長得告知被告簡式審判程序之旨，並聽取當事人、代
    理人、辯護人及輔佐人之意見後，裁定進行簡式審判程序，
    刑事訴訟法第273條之1第1項定有明文。經核本案被告林顯
    榮所犯係死刑、無期徒刑、最輕本刑為3年以上有期徒刑以
    外之罪，其於準備程序中就被訴事實為有罪之陳述，經告知
    簡式審判程序之旨，並聽取公訴人、被告之意見後，本院爰
    依首揭規定，裁定進行簡式審判程序。是本案之證據調查，
    依同法第273條之2規定，不受同法第159條第1項、第161條
    之2、第161條之3、第163條之1，及第164條至170條所規定
    證據能力認定及調查方式之限制，合先敘明。
二、本案犯罪事實及證據，除均引用檢察官起訴書之記載（如附
    件）外，另補充證據如下：被告於本院民國110年10月22日
    準備程序及審理中所為之自白。
三、論罪科刑
　㈠按刑法第321條第1項第2款所謂毀越門窗，其「越」指逾越而
    言，如係從門走入或開鎖啟門入室，均不得謂為逾越門窗（
    最高法院77年度台上字第1130號判決意旨參照）。經查：本
    案被告係利用告訴人魏杞妹位於新北市八里區住宅大門未上
    鎖之機會，未經告訴人同意，逕自開啟上開住宅之大門後進
    入行竊，復查無其有毀損該大門或毀壞已構成大門一部之門
    鎖之情形，揆諸前揭說明，即難謂有何「毀損」、「踰越」
    或「超越」門窗或其他安全設備之情事。是核被告所為，係
    犯刑法第321條第1項第1款之侵入住宅竊盜罪。公訴意旨雖
    認被告本案犯行同時符合刑法第321條第1項第2款之加重要
    件，惟被告並無「毀損」、「踰越」或「超越」門窗或其他
    安全設備等情事，此如前述，公訴意旨就此顯有誤會，惟仍
    與起訴法條之條項相同，僅減少加重要件，尚不生變更起訴
    法條問題，併此敘明。
　㈡按刑法第47條第1項規定：「受徒刑之執行完畢，或一部之執
    行而赦免後，5年以內故意再犯有期徒刑以上之罪者，為累
    犯，加重本刑至二分之一。」有關累犯加重本刑部分，不生
    違反憲法一行為不二罰原則之問題。惟其不分情節，基於累
    犯者有其特別惡性及對刑罰反應力薄弱等立法理由，一律加
    重最低本刑，於不符合刑法第59條所定要件之情形下，致生
    行為人所受之刑罰超過其所應負擔罪責之個案，其人身自由
    因此遭受過苛之侵害部分，對人民受憲法第8條保障之人身
    自由所為限制，不符憲法罪刑相當原則，牴觸憲法第23條比
    例原則。於此範圍內，有關機關應自本解釋公布之日起2年
    內，依本解釋意旨修正之。於修正前，為避免發生上述罪刑
    不相當之情形，法院就該個案應依本解釋意旨，裁量是否加
    重最低本刑（司法院釋字第775號解釋意旨參照）。查：被
    告前因①竊盜案件，經臺灣新北地方法院以100年度易字第28
    21號判決判處有期徒刑9月（共2罪）、10月（共3罪）、8月
    、5月，應執行有期徒刑4年2月確定；②因竊盜案件，經臺灣
    臺北地方法院以100年度審易字第15號判決判處有期徒刑7月
    確定；③因竊盜案件，經臺灣新北地方法院以100年度易字第
    3313號判決判處有期徒刑9月確定；④因竊盜案件，經本院以
    100年度審易字第2308號判決判處有期徒刑10月確定；上開①
    至④案，嗣經臺灣新北地方法院以103年度聲字第4024號裁定
    合併定應執行刑為有期徒刑6年2月確定，於108年10月22日
    假釋出監並付保護管束，於109年3月20日保護管束期滿假釋
    未經撤銷，視為執行完畢等情，有臺灣高等法院被告前案紀
    錄表在卷可稽，被告於受上開有期徒刑執行完畢後5年內，
    故意再犯本案有期徒刑以上之罪，已符合累犯之構成要件，
    本院審酌被告構成累犯之前案與本案均為竊盜案件，顯見其
    經審判或刑罰執行完畢後，仍未生警惕再犯相同類型之犯罪
    ，對刑罰之反應力薄弱，依司法院釋字第775號解釋意旨，
    衡酌罪刑相當及比例原則，認如加重其法定最低度刑，尚不
    至於使被告所受刑罰超過其所應負擔罪責，爰依刑法第47條
    第1項規定加重其刑。
　㈢爰審酌被告不思正道取財，竟貪圖小利，冀望以不勞而獲之
    方式取得財物，所為顯乏尊重他人財產法益之觀念，殊值非
    難，衡以其犯後坦承犯行，非無悔意，然迄今尚未與告訴人
    達成和解，賠償告訴人所受損害之犯後態度，且前有多次竊
    盜前科，素行非佳，有臺灣高等法院被告前案紀錄表在卷可
    憑，暨考量其犯罪之動機、目的、手段、情節、所竊財物價
    值，兼衡被告自陳國中肄業之教育智識程度、目前無業、單
    身、無家人待其扶養之家庭生活經濟狀況（見本院110年度
    審易字第1323號卷110年10月22日審判筆錄第4頁）等一切情
    狀，量處如主文所示之刑。　
四、沒收部分　　
　　按犯罪所得，屬於犯罪行為人者，沒收之；於全部或一部不
    能沒收或不宜執行沒收時，追徵其價額，刑法第38條之1第1
     項前段、第3項定有明文。經查：被告本案竊得之現金新臺
    幣3萬2,000元，屬被告之犯罪所得，既未扣案且未實際發還
    被害人，亦查無過苛調節之情形，應依刑法第38條之1第1 
    項前段、第3項規定宣告沒收之，如全部或一部不能沒收或
    不宜執行沒收時，追徵其價額。
據上論斷，應依刑事訴訟法第273條之1第1項、第299條第1項前
段、第310條之2、第454條第2項，刑法第321條第1項第1款、第4
7條第1項、第38條之1第1項前段、第3項，刑法施行法第1條之1
第1項，判決如主文。
本案經檢察官陳彥章提起公訴，由檢察官李清友到庭執行職務。
中　　華　　民　　國　　110 　年　　11　　月　　19　　日
                  刑事第九庭  法  官  陳秀慧
以上正本證明與原本無異。
如不服本判決應於收受送達後20日內，向本院提出上訴書狀，並
應敘述具體理由。其未敘述上訴理由者，應於上訴期間屆滿後20
日內向本院補提理由書（均須按他造當事人之人數附繕本）「切
勿逕送上級法院」。若因疫情而遲誤不變期間，得向法院聲請回
復原狀。
                              書記官  陳建宏
中　　華　　民　　國　　110 　年　　11　　月　　19　　日
附錄本案論罪科刑法條全文：
中華民國刑法第321條
犯前條第一項、第二項之罪而有下列情形之一者，處6月以上5年
以下有期徒刑，得併科50萬元以下罰金：
一、侵入住宅或有人居住之建築物、船艦或隱匿其內而犯之。
二、毀越門窗、牆垣或其他安全設備而犯之。
三、攜帶兇器而犯之。
四、結夥三人以上而犯之。
五、乘火災、水災或其他災害之際而犯之。
六、在車站、港埠、航空站或其他供水、陸、空公眾運輸之舟、
    車、航空機內而犯之。
前項之未遂犯罰之。
附件：
臺灣士林地方檢察署檢察官起訴書
                                     110年度偵字第9523號
　　被　　　告　林顯榮　男　72歲（民國00年0月00日生）
　　　　　　　　　　　　住高雄市○○區○○○路000巷0號10
　　　　　　　　　　　　　樓
　　　　　　　　　　　　居高雄市○○區○○○路000巷00號2                          樓2室
　　　　　　　　　　　　國民身分證統一編號：Z000000000號
上列被告因竊盜案件，業經偵查終結，認應該提起公訴，茲將犯
罪事實及證據並所犯法條分敘如下：
　　　　犯罪事實
一、林顯榮前因加重竊盜案件，經臺灣板橋地方法院（已改制為
    臺灣新北地方法院，下稱新北地院）以100年度易字第2821
    號判決判處有期徒刑9月（判2次）、10月（判3次）、8月、
    5月，應執行有期徒刑4年2月確定；又因加重竊盜案件，經
    臺灣臺北地方法院以100年度審易字第15號判決判處有期徒
    刑7月確定；又因加重竊盜案件，經新北地院以100年度易字
    第3313號判決判處有期徒刑9月確定；又因加重竊盜案件，
    經臺灣士林地方法院以100年度審易字第2308號判決判處有
    期徒刑10月確定；上開各案經新北地院以103年度聲字第402
    4號裁定定應執行有期徒刑6年2月確定，甫於民國108年10月
    22日假釋出監付保護管束，於109年3月20日保護管束期滿未
    經撤銷，視為執行完畢。詎其仍不知悔改，於110年2月4日2
    時許，趁住在新北市○○區○○路0段000巷00號2樓之魏杞妹未
    鎖門之際，逕自開門進入上址屋內，徒手竊取魏杞妹所有並
    放在客廳之包包內現金新臺幣（下同）3萬2,000元，得手後
    ，旋即逃逸。嗣魏杞妹於當日上午出門時，發現其包包被扔
    在門口，始悉遭竊，因而報警處理，經警調閱監視器影像畫
    面而循線查獲上情。
二、案經魏杞妹訴由新北市政府警察局蘆洲分局報告偵辦。
　　　　證據並所犯法條
一、證據清單及待證事實
編號 證據名稱 待證事實 1 被告林顯榮於警詢及偵查中之自白 坦承本件竊盜之犯罪事實。 2 告訴人魏杞妹於警詢時之指訴 證明全部犯罪事實。 3 本件竊盜案調閱監視器光碟及一覽表9紙  證明被告有本件竊盜之犯罪事實。 
二、核被告林顯榮所為，係犯刑法第321條第1項第1款、第2款之
    加重竊盜罪嫌。被告曾受有期徒刑之執行完畢，5年以內故
    意再犯本件有期徒刑以上之罪，為累犯，有刑案資料查註紀
    錄表在卷可參，請審酌是否依法加重其刑。又本件被告犯罪
    所得共計3萬2,000元，請依照刑法第38條之1規定，沒收被
    告之不法所得，於全部或一部不能沒收或不宜執行沒收時，
    追徵其價額。
三、依刑事訴訟法第251條第1項提起公訴。
　  此　致
臺灣士林地方法院
中　　華　　民　　國　 110　　年　　8 　　月　　20　　日
                            檢  察  官 陳  彥  章
本件正本證明與原本無異
中　　華　　民　　國　 110　　年　　9 　　月　　2 　　日
                            書  記  官 黃  麗  菁
所犯法條
中華民國刑法第321條
犯前條第 1 項、第 2 項之罪而有下列情形之一者，處 6 月以
上 5 年以下有期徒刑，得併科 50 萬元以下罰金：
一、侵入住宅或有人居住之建築物、船艦或隱匿其內而犯之。
二、毀越門窗、牆垣或其他安全設備而犯之。
三、攜帶兇器而犯之。
四、結夥三人以上而犯之。
五、乘火災、水災或其他災害之際而犯之。
六、在車站、港埠、航空站或其他供水、陸、空公眾運輸之舟、
    車、航空機內而犯之。
前項之未遂犯罰之。